最　高　行　政　法　院　裁　定
　　　　　　　　　　　　　　　　　　 96年度裁字第03829號
上　訴　人　甲○○
被 上訴 人　財政部臺灣省北區國稅局
代　表　人　凌忠嫄
　　　　　　　　　　送達代收人　乙○○
上列當事人間營業稅事件，上訴人對於中華民國96年1月24日臺
北高等行政法院95年度訴字第2144號判決，提起上訴，本院裁定
如下：
　　主  文
上訴駁回。
上訴審訴訟費用由上訴人負擔。
　　理  由
一、按對於高等行政法院判決之上訴，非以其違背法令為理由，
    不得為之，行政訴訟法第242條定有明文。依同法第243條第
    1項規定，判決不適用法規或適用不當者，為違背法令；而
    判決有同條第2項所列各款情形之一者，為當然違背法令。
    是當事人以高等行政法院判決有不適用法規或適用法規不當
    為上訴最高行政法院之理由時，其上訴狀或理由書應有具體
    之指摘，並揭示該法規之條項或其內容。如以行政訴訟法第
    243條第2項所列各款情形為理由時，其上訴狀或理由書，應
    揭示合於該條項各款之事實，如未依此項方法表明者，即難
    認為已對高等行政法院判決之違背法令有具體之指摘，其上
    訴自難認為合法。
二、本件上訴人未依法辦理營業登記，於民國88年1月至90年12
    月間陸續銷售金屬廢料予訴外人鏶賢、國星及高鋁金屬有限
    公司（下稱鏶賢、國星及高鋁公司），未依法開立統一發票
    ，漏報銷售額合計新臺幣（下同）20,239,230元（未含稅）
    ，案經財政部賦稅署查獲，移由被上訴人審查確有未辦營業
    登記從事金屬廢料買賣逃漏營業稅額情事，乃依90年7月9日
    修正公布加值型及非加值型營業稅法（下稱營業稅法）第51
    條第1款規定，核定補徵上訴人營業稅額1,011,962元，並按
    所漏稅額處以3倍之罰鍰3,035,800元（計至百元止）。
三、本件上訴雖以原審判決違背法令為由，惟核其上訴理由狀所
    載內容，係謂上訴人係小本經營之資源回收下游業者，於88
    至90年間將所回收之廢棄物交由鏶賢、國星及高鋁公司，再
    轉售予再生工廠，上訴人與上開三家公司間確有共同產銷之
    合作關係，故上訴人請求傳喚鏶賢、國星公司之負責人江金
    鎮、盧麗水及有限責任第二資源回收物運銷合作社之代表人
    吳招治到庭以為證明，詎原審法院未予傳喚而逕為不利上訴
    人之認定，即有未依職權調查證據之違法；此外，關於社員
    與非社員間進貨成本之差異，二者間何以應有差別待遇且上
    訴人與三家公司何以不得認為具有共同產銷關係等主張，均
    未見原判決就此予以敘明，亦有判決適用法規不當之違法等
    理由，無非就原審取捨證據、認定事實之職權行使，指摘其
    為不當，並就原審已論斷者，泛言未論斷，或就原審所為論
    斷，泛言其論斷違反論理及經驗法則，核屬對於法令規範意
    旨之誤解，而未具體表明原判決合於不適用法規、適用法規
    不當或行政訴訟法第243條第2項所列各款之情形，難認為對
    原審判決之如何違背法令已有具體之指摘，依首揭說明，其
    上訴為不合法，應予駁回。
四、依行政訴訟法第249條第1項前段、第104條、民事訴訟法第
    95條、第78條，裁定如主文。
中　　華　　民　　國　　96　　年　　12　　月　　20　　日
                    最高行政法院第一庭
                        審判長法官　高　啟　燦
                              法官　黃　璽　君
                              法官　廖　宏　明
                              法官　楊　惠　欽
                              法官　林　樹　埔
以  上  正  本  證  明  與  原  本  無  異
中　　華　　民　　國　　96　　年　　12　　月　　20　　日
　　　　　　　　　　　　　　　書記官　吳　玫　瑩
